臺灣臺中地方法院刑事判決
110年度簡上字第236號
上  訴  人  
即  被  告  林莉榮



上列上訴人即被告因妨害秩序案件，不服中華民國110年3月30日
本院110年度中簡字第480號第一審刑事簡易判決（聲請簡易判決
處刑案號：109年度偵字第38065號），提起上訴，本院管轄之第
二審合議庭判決如下：
    主    文
上訴駁回。
甲○○緩刑貳年，並應於本判決確定後壹年內，向公庫支付新臺幣
伍萬元。
    犯罪事實及理由
一、本案經本院合議庭審理結果，除增列「被告甲○○於本院準備
    程序及審理時之自白，暨本院公務電話記錄表」為證據外，
    認第一審簡易判決認事、用法及量刑咸無不當，應予維持，
    並引用本院第一審刑事簡易判決書記載之犯罪事實、證據及
    理由（如附件）。
二、被告甲○○上訴意旨略以：被告已深知行為觸法，且積極改善
    與住戶之關係，承認自己的不成熟，導致犯下本案，請求給
    予緩刑之機會等語。
三、按關於刑之量定及緩刑之宣告，係實體法上賦予法院得為自
    由裁量之事項，倘其未有逾越法律所規定之範圍，或濫用其
    權限，即不得任意指摘為違法（最高法院75年台上字第7033
    號判決意旨參照）。又按量刑輕重，係屬事實審法院得依職
    權自由裁量之事項，苟已斟酌刑法第57條各款所列情狀而未
    逾越法定刑度，不得遽指為違法（最高法院72年台上字第66
    96號判決意旨參照）。刑罰之量定，固屬法院自由裁量之職
    權行使，但仍應審酌刑法第57條所列各款事由及一切情狀，
    為酌量輕重之標準，並非漫無限制。在同一犯罪事實與情節
    ，如別無其他加重或減輕之原因，下級審法院量定之刑，亦
    無過重或失輕之不當情形，則上級審法院對下級審法院之職
    權行使，原則上應予尊重（最高法院85年度台上字第2446號
    判決意旨參照）。經查：被告甲○○坦承本案犯行，且對於原
    審判決認定事實、所憑證據均不爭執，原審依具體個案認定
    事實，認被告本案犯行罪證明確，並審酌被告為智慮成熟之
    成年人，不思以理性態度處事，僅因不滿其所經營之酒吧疑
    遭鄰居陳情，即於社群軟體張貼上開內容，造成社會不安，
    行為實不足取，惟念其犯後坦承犯行，犯後態度尚可，暨其
    犯罪之動機、目的、大學畢業之教育程度、家庭經濟狀況勉
    持等一切情狀，量處如原判決主文所示之刑，並諭知易科罰
    金之折算標準。經核原審認事用法及量刑，並未逾越法定刑
    度，亦無過重、失輕或裁量權濫用之情形，難認原審判決量
    刑有何違法或不當之情事，本院當予尊重。從而，原審判決
    認事用法及量刑，並無違法及不當之處，被告執前詞提起上
    訴，且未指明原審判決有何濫用裁量權或逾越裁量範圍之情
    事，其上訴為無理由，應予駁回。
四、末查，被告並無任何前科，有臺灣高等法院被告前案紀錄表
    1份在卷足憑，素行尚佳，其因年輕氣盛，一時失慮致罹刑
    章，犯後已知所悔悟，積極尋求解決之道，除已刪除貼文，
    並聯絡房東，請其協助拜訪鄰居表示歉意及改善經營酒吧所
    造成之噪音、空氣等問題，另被害人亦表示對於是否給予被
    告緩刑沒有意見等語，有本院公務電話紀錄在卷可參（見本
    院簡上卷第45頁），信其經此次偵、審程序及科刑之教訓，
    當知所警惕，而無再犯之虞，本院認其所受宣告之刑以暫不
    執行為適當，爰依刑法第74條第1項第1款併予宣告緩刑2年
    ，期使其日後謹慎行事，以勵自新。另緩刑宣告，得斟酌情
    形，命犯罪行為人向公庫支付一定之金額，刑法第74條第2
    項第4款定有明文。本院為促使被告能確實從本案記取教訓
    ，以防再犯，爰依上開規定，命被告應自本判決確定日起1
    年內，向公庫支付新臺幣（下同）5萬元。倘被告未履行前
    開負擔且情節重大，足認所宣告之緩刑難收其預期效果，而
    有執行刑罰之必要者，法院得依檢察官之聲請，撤銷其緩刑
    宣告，附此敘明。
據上論斷，應依刑事訴訟法第455條之1第1項、第3項、第373條
、第368條，刑法第74條第1項第1款、第2項第4款，判決如主文
。
本案經檢察官乙○○聲請簡易判決處刑，檢察官丙○○到庭執行職務
。
中　　華　　民　　國　　110 　年　　10　　月　　20　　日
                  刑事第八庭  審判長法  官  高思大
 　　　　　　　　　                 法  官  王靖茹
                    　　　　　　　　法  官  江文玉
以上正本證明與原本無異。
不得上訴。
                                書記官  黃珮華
中　　華　　民　　國　　110 　年　　10　　月　　20　　日
【附件】
臺灣臺中地方法院刑事簡易判決　　　　110年度中簡字第480號
聲　請　人　臺灣臺中地方檢察署檢察官
被　　　告　甲○○　男  民國00年0月00日生
　　　　　　　　　　身分證統一編號：Z000000000號
　　　　　　　　　　住彰化縣○○鄉○○路0段000巷00號
　　　　　　　　　　居臺中市○區○○路000巷00號
上列被告因妨害秩序案件，經檢察官聲請以簡易判決處刑（109
年度偵字第38065號），本院判決如下：
    主    文
甲○○犯恐嚇公眾罪，處有期徒刑貳月，如易科罰金，以新臺幣壹
仟元折算壹日。
    犯罪事實及理由
一、本案犯罪事實及證據，均引用如附件檢察官聲請簡易判決處
    刑書所載（如附件）。
二、按刑法第151條之恐嚇公眾罪，僅以行為人有以加害生命、
    身體、財產之事恐嚇公眾之行為，致使公眾中有人心生畏懼
    ，公安秩序因之受到騷擾不安，即與本罪該當；易言之，行
    為人若主觀上對於其以加害生命、身體、財產之恐嚇內容恐
    嚇特定或不特定多數人，將足以威脅公眾安全之事實，有所
    認識，復決意而對公眾為恐嚇行為，致發生公安上之危險，
    即已成立本罪；至於行為人主觀上有無進一步實現加害內容
    之意圖或決意，或公眾安全是否已經發生實害，則非所問。
    是核被告所為，係犯刑法第151條之恐嚇公眾罪。
三、爰審酌被告為智慮成熟之成年人，不思以理性態度處事，僅
    因不滿其所經營之酒吧疑遭鄰居陳情，即於社群軟體張貼上
    開內容，造成社會不安，行為實不足取，惟念其犯後坦承犯
    行，犯後態度尚可，暨其犯罪之動機、目的、大學畢業之教
    育程度、家庭經濟狀況勉持等一切情狀，量處如主文所示之
    刑，並諭知易科罰金之折算標準。
四、爰依刑事訟訴法第449條第1項、第454條第2項，刑法第151
    條、第41條第1項前段，判決如主文。
五、如不服本判決，應於判決送達後20日內，向本院提出上訴狀
    （須附繕本）。
中    華    民    國   110    年    3     月    30    日
                    臺中簡易庭  法  官  李婉玉
以上正本證明與原本無異。
                                書記官  張珮琦
中    華    民    國   110    年    3     月    31    日
附錄論罪科刑法條
中華民國刑法第151條
（恐嚇公眾罪）
以加害生命、身體、財產之事恐嚇公眾，致生危害於公安者，處
2 年以下有期徒刑。
附件
臺灣臺中地方檢察署檢察官聲請簡易判決處刑書
                                    109年度偵字第38065號
    被      告  甲○○  男  25歲（民國00年0月00日生）
                        住彰化縣○○鄉○○路0段000巷00號
                        居臺中市○區○○路000巷00號
                        國民身分證統一編號：Z000000000號
上列被告因妨害秩序案件，業經偵查終結，認為宜聲請以簡易判
決處刑，茲將犯罪事實及證據並所犯法條分敘如下：
        犯罪事實
一、甲○○為臺中市○區○○路000巷00號「Somm Juice索瑪莉亞」酒
    吧之經營者，該店前因營業噪音問題，遭邱○○（姓名及年籍
    詳卷）向警方陳情後，警方即製發勸導單予該店。詎甲○○知
    悉後，因無法確定何人陳情此事，竟基於恐嚇公眾犯意，於
    民國109年11月4日16時30分許，在其上址店內，以其行動電
    話上網，在其臉書及IG上張貼上開勸導單，且發表內容略為
    ：「我們最近瘋狂被鄰居檢舉！原因是覺得我們過吵，許多
    政府機關接連而來稽查...這張還只是勸導單！超想拿來當
    燒對面的火種！不是啦，是烤肉的火種」等語之貼文，以此
    加害生命、身體、財產之事恐嚇公眾（包含知悉上情之邱○○
    在內），致生危害於公安。
二、案經臺中市政府警察局第一分局報告偵辦。
        證據並所犯法條
一、認定犯罪事實所憑之證據：
（一）被告甲○○於警詢中之供述（偵訊中經傳喚未到庭）。
（二）證人邱○○於警詢中之證述。
（三）員警陳情整合平台案件交辦單、被告發表上開恐嚇公眾貼
      文之臉書截圖。
（四）綜上，足認本案事證明確，被告罪嫌已堪認定。
二、核被告所為，係犯刑法第151條之恐嚇公眾罪嫌。
三、依刑事訴訟法第451條第1項聲請逕以簡易判決處刑。
    此  致
臺灣臺中地方法院
中    華    民    國   110    年    1     月    19    日
                              檢  察  官  乙○○
本件正本證明與原本無異
中    華    民    國   110    年    2     月    17    日
                              書  記  官  任悆慈
附錄本案所犯法條全文
中華民國刑法第151條
（恐嚇公眾罪）
以加害生命、身體、財產之事恐嚇公眾，致生危害於公安者，處
2 年以下有期徒刑。